src/fst/morphology/affixes/propernouns.lexc
LEXICON Z2-ateq_specielSZmorf !Siumut, Siumummi, Siumumi
!! ** Lexicon **@LEXNAME@**  
+Sem/Hum+KKUT+Der/nn:%>%TRUNCkkut ZPropKKUTZ ;
+Sem/Hum+KKUT+Der/nn+MIU@C.Num@+Der/nn:%>%TRUNCkkormiu@C.Num@ tp ;
!+Sem/Hum+KKUT+Der/nn+MIU@C.Num@+Der/nn+QATE+Der/nn:%>%TRUNCkkormioqat@C.Num@ tpt ; !midlertidigt udkommenteret for at forebygge conflicts med Najannguaq
+Sem/Hum+KKUT+Der/nn+MIU@C.Num@+Der/nn+Orth/Alt+N+Abs+Sg:%>%TRUNCkkormioq@C.Num@ K ;
+Sem/Hum+KKUT+Der/nn+MIU@C.Num@+Der/nn+QATE+Der/nn:%>%TRUNCkkormioqat@C.Num@ tpt ;
+Sem/Hum+KKUT+Der/nn+MIU@C.Num@+Der/nn+TUQAQ+Der/nn:%>%TRUNCkkormiutoqaq@C.Num@ tp ;
+Sem/Hum+Prop+U+Der/nv:%>%VCTRUNCu IV_voq ;
+Sem/Hum+Prop+U+Der/nv+NIRAR+Der/vv:%>%VCTRUNCunerar TV ;
			Z2-ateq_specielSZ ;			

LEXICON Z1nnguaq_ateqZmorf
!! ** Lexicon **@LEXNAME@**  
+Sem/Hum+KKUT+Der/nn:%>%TRUNCkkut ZPropKKUTZ ;
+Sem/Hum+KKUT+Der/nn+MIU@C.Num@+Der/nn:%>%TRUNCkkormiu@C.Num@ tp ;
+Sem/Hum+KKUT+Der/nn+MIU@C.Num@+Der/nn+Orth/Alt+N+Abs+Sg:%>%TRUNCkkormioq@C.Num@ K ;
+Sem/Hum+Prop+U+Der/nv:%>%VCTRUNCu IV_voq ;
+Sem/Hum+Prop+U+Der/nv+NIRAR+Der/vv:%>%VCTRUNCunerar TV ;
			Z1nnguaq_ateqZ ;
			
LEXICON Zateq_oqsZmorf
!! ** Lexicon **@LEXNAME@**  
+Sem/Hum+KKUT+Der/nn:%>ikkut ZPropKKUTZ ;
+Sem/Hum+KKUT+Der/nn+MIU@C.Num@+Der/nn:%>ikkormiu@C.Num@ tp ;
+Sem/Hum+KKUT+Der/nn+MIU@C.Num@+Der/nn+Orth/Alt+N+Abs+Sg:%>ikkormioq@C.Num@ K ;
+Sem/Hum+NNGUAQ+Der/nn:%>innguaq Z1nnguaqZ ;
+Sem/Hum+NNGUAQ+Der/nn+KULUK+Der/nn:%>innguakkuluk tup- ;
+Sem/Hum+Prop+QAR+Der/nv:%>eqar IV_r ;
+Sem/Hum+Prop+QAR+Der/nv+Orth/Alt:%>-eqar IV_r ;
+Sem/Hum+RUSAQ+Der/nn:%>erusaq Proptp ;
+Sem/Hum+SUAQ+Der/nn:%>ersuaq Z2suaq_ateqZ ;
+Sem/Hum+SUAQ+Der/nn+Orth/Alt:%>-ersuaq Z2suaq_ateqZ ;
+Sem/Hum+Prop+RUSAQ+Der/nn+SUAQ+Der/nn:%>erusarsuaq Z2suaq_ateqZ ;
+Sem/Hum+TUQAQ+Der/nn:%>itoqaq Z1Prop+qaZ ;
+Sem/Hum+Prop+U+Der/nv:%>iu IV_voq ;
+Sem/Hum+Prop+U+Der/nv+NIRAR+Der/vv:%>iunerar TV ;
+Sem/Hum+KKUT+Der/nn+Orth/Alt:%>-kkut ZPropKKUTZ ; !alternativ stavning af fremmede navne 
+Sem/Hum+KKUT+Der/nn+MIU+Der/nn+Orth/Alt:%>-kkormiu Proptp ;
+Sem/Hum+KKUT+Der/nn+MIU+Der/nn+Orth/Alt+N+Abs+Sg:%>-kkormioq K ;
+Sem/Hum+NNGUAQ+Der/nn+Orth/Alt:%>-nnguaq Z1nnguaqZ ;
+Sem/Hum+NNGUAQ+Der/nn+KULUK+Der/nn+Orth/Alt:%>-nnguakkuluk tup- ;
+Sem/Hum+Prop+QAR+Der/nv+Orth/Alt:%>-qar IV_r ;
+Sem/Hum+RUSAQ+Der/nn+Orth/Alt:%>-rusaq Proptp ;
+Sem/Hum+SUAQ+Der/nn+Orth/Alt:%>-suaq Z2suaq_ateqZ ;
+Sem/Hum+Prop+RUSAQ+Der/nn+SUAQ+Der/nn+Orth/Alt:%>-rusarsuaq Z2suaq_ateqZ ;
+Sem/Hum+TUQAQ+Der/nn+Orth/Alt:%>-toqaq Z1Prop+qaZ ;
+Sem/Hum+Prop+U+Der/nv+Orth/Alt:%>-u IV_voq ;
+Sem/Hum+Prop+U+Der/nv+NIRAR+Der/vv+Orth/Alt:%>-unerar TV ;
		Zateq_oqsZ ;
		
LEXICON Zateq_numCZmorf 
!! ** Lexicon **@LEXNAME@**   Ny 20191010 til proprier som DR1 og Peugeot 206. Sem/Hum fastholdt i første omgang, for DR og biler kan jo gøre noget aktivt???
+Sem/Hum+KKUT+Der/nn:%>-ikkut ZPropKKUTZ ;
+Sem/Hum+KKUT+Der/nn+MIU@C.Num@+Der/nn:%>-ikkormiu@C.Num@ tp ;
+Sem/Hum+KKUT+Der/nn+MIU@C.Num@+Der/nn+Orth/Alt+N+Abs+Sg:%>-ikkormioq@C.Num@ K ;
+Sem/Hum+NNGUAQ+Der/nn:%>-innguaq Z1nnguaqZ ;
+Sem/Hum+NNGUAQ+Der/nn+KULUK+Der/nn:%>-innguakkuluk tup- ;
+Sem/Hum+Prop+QAR+Der/nv:%>-eqar IV_r ;
+Sem/Hum+RUSAQ+Der/nn:%>-erusaq Proptp ;
+Sem/Hum+SUAQ+Der/nn:%>-ersuaq Z2suaq_ateqZ ;
+Sem/Hum+Prop+RUSAQ+Der/nn+SUAQ+Der/nn:%>-erusarsuaq Z2suaq_ateqZ ;
+Sem/Hum+TUQAQ+Der/nn:%>-itoqaq Z1Prop+qaZ ;
+Sem/Hum+Prop+U+Der/nv:%>-iu IV_voq ;
+Sem/Hum+Prop+U+Der/nv+NIRAR+Der/vv:%>-iunerar TV ;
		Zateq_oqsZ ;
		
LEXICON Zateq_numVZmorf 
!! ** Lexicon **@LEXNAME@**  Ny 20191010 til proprier som DR2 og Peugeot 208
+Sem/Hum+KKUT+Der/nn:%>-kkut ZPropKKUTZ ;
+Sem/Hum+KKUT+Der/nn+MIU@C.Num@+Der/nn:%>-kkormiu@C.Num@ tp ;
+Sem/Hum+KKUT+Der/nn+MIU@C.Num@+Der/nn+Orth/Alt+N+Abs+Sg:%>-kkormioq@C.Num@ K ;
+Sem/Hum+NNGUAQ+Der/nn:%>-nnguaq Z1nnguaqZ ;
+Sem/Hum+NNGUAQ+Der/nn+KULUK+Der/nn:%>-nnguakkuluk tup- ;
+Sem/Hum+Prop+QAR+Der/nv:%>-qar IV_r ;
+Sem/Hum+RUSAQ+Der/nn:%>-rusaq Proptp ;
+Sem/Hum+SUAQ+Der/nn:%>-rsuaq Z2suaq_ateqZ ;
+Sem/Hum+Prop+RUSAQ+Der/nn+SUAQ+Der/nn:%>-rusarsuaq Z2suaq_ateqZ ;
+Sem/Hum+TUQAQ+Der/nn:%>-toqaq Z1Prop+qaZ ;
+Sem/Hum+Prop+U+Der/nv:%>-u IV_voq ;
+Sem/Hum+Prop+U+Der/nv+NIRAR+Der/vv:%>-unerar TV ;
		Zateq_oqsZ ;


LEXICON Z1ateq_iaqZmorf
!! ** Lexicon **@LEXNAME@**  
+Sem/Hum+KKUT+Der/nn:%>%TRUNCkkut ZPropKKUTZ ;
+Sem/Hum+KKUT+Der/nn+MIU@C.Num@+Der/nn:%>%TRUNCkkormiu@C.Num@ tp ;
+Sem/Hum+KKUT+Der/nn+MIU@C.Num@+Der/nn+Orth/Alt+N+Abs+Sg:%>%TRUNCkkormioq@C.Num@ K ;
+Sem/Hum+NNGUAQ+Der/nn:%>%TRUNCnnguaq Z1nnguaqZ ;
+Sem/Hum+NNGUAQ+Der/nn+KULUK+Der/nn:%>%TRUNCnnguakkuluk tup- ;
+Sem/Hum+Prop+QAR+Der/nv:%>%TRUNCqar IV_r ;
+Sem/Hum+SUAQ+Der/nn:%>%TRUNCrsuaq Z2suaq_ateqZ ;
+Sem/Hum+TUQAQ+Der/nn:%>%TRUNCtoqaq Z1Prop+qaZ ;
+Sem/Hum+Prop+U+Der/nv:%>%TRUNCu IV_voq ;
+Sem/Hum+Prop+U+Der/nv+NIRAR+Der/vv:%>%TRUNCunerar TV ;
		Zateq_iaqZ ;

LEXICON Z1ateq_iaĸZmorf
!! ** Lexicon **@LEXNAME@**  
+Sem/Hum+KKUT+Der/nn:%>%VCTRUNCákut ZPropKKUTZ ;
+Sem/Hum+KKUT+Der/nn+MIU@C.Num@+Der/nn:%>%VCTRUNCákormio@C.Num@ tp ;
+Sem/Hum+KKUT+Der/nn+MIU@C.Num@+Der/nn+Orth/Alt+N+Abs+Sg:%>%VCTRUNCákormioĸ@C.Num@ K ;
+Sem/Hum+NNGUAQ+Der/nn:%>%VCTRUNCánguaĸ Z1nnguaqZ ;
+Sem/Hum+NNGUAQ+Der/nn+KULUK+Der/nn:%>%VCTRUNCánguákuluk tup- ;
+Sem/Hum+SUAQ+Der/nn:%>%TRUNCrssuaĸ Z2suaq_ateqZ ;
+Sem/Hum+TUQAQ+Der/nn:%>%TRUNCtoĸaĸ Z1Prop+qaZ ;
		Zateq_iaĸZ ;

LEXICON Z1ateq_ioqZmorf
!! ** Lexicon **@LEXNAME@**  
+Sem/Hum+KKUT+Der/nn:%>%TRUNCkkut ZPropKKUTZ ;
+Sem/Hum+KKUT+Der/nn+MIU@C.Num@+Der/nn:%>%TRUNCkkormiu@C.Num@ tp ;
+Sem/Hum+KKUT+Der/nn+MIU@C.Num@+Der/nn+Orth/Alt+N+Abs+Sg:%>%TRUNCkkormioq@C.Num@ K ;
+Sem/Hum+NNGUAQ+Der/nn:%>%TRUNCnnguaq Z1nnguaqZ ;
+Sem/Hum+NNGUAQ+Der/nn+KULUK+Der/nn:%>%TRUNCnnguakkuluk tup- ;
+Sem/Hum+Prop+QAR+Der/nv:%>%TRUNCqar IV_r ;
+Sem/Hum+SUAQ+Der/nn:%>%TRUNCrsuaq Z2suaq_ateqZ ;
+Sem/Hum+TUQAQ+Der/nn:%>%TRUNCtoqaq Z1Prop+qaZ ;
+Sem/Hum+Prop+U+Der/nv:%>%TRUNCu IV_voq ;
+Sem/Hum+Prop+U+Der/nv+NIRAR+Der/vv:%>%TRUNCunerar TV ;
		Zateq_ioqZ ;
		
LEXICON Z1ateq_naqZmorf
!! ** Lexicon **@LEXNAME@**  
+Sem/Hum+KKUT+Der/nn:%>%TRUNCkkut ZPropKKUTZ ;
+Sem/Hum+KKUT+Der/nn+MIU@C.Num@+Der/nn:%>%TRUNCkkormiu@C.Num@ tp ;
+Sem/Hum+KKUT+Der/nn+MIU@C.Num@+Der/nn+Orth/Alt+N+Abs+Sg:%>%TRUNCkkormioq@C.Num@ K ;
+Sem/Hum+NNGUAQ+Der/nn:%>%TRUNCnnguaq Z1nnguaqZ ;
+Sem/Hum+NNGUAQ+Der/nn+KULUK+Der/nn:%>%TRUNCnnguakkuluk tup- ;
+Sem/Hum+Prop+QAR+Der/nv:%>%TRUNCqar IV_r ;
+Sem/Hum+SUAQ+Der/nn:%>%TRUNCrsuaq Z2suaq_ateqZ ;
+Sem/Hum+TUQAQ+Der/nn:%>%TRUNCtoqaq Z1Prop+qaZ ;
+Sem/Hum+Prop+U+Der/nv:%>%TRUNCu IV_voq ;
+Sem/Hum+Prop+U+Der/nv+NIRAR+Der/vv:%>%TRUNCunerar TV ;
		Zateq_naqZ ;

!LEXICON Z1ateq_naĸZmorf
!+Sem/Hum+KKUT+Der/nn:%>%VCTRUNCákut	ZPropKKUTZ ;
!+Sem/Hum+KKUT+Der/nn+MIU@C.Num@+Der/nn:%>%VCTRUNCákormio@C.Num@	tp ;
!+Sem/Hum+KKUT+Der/nn+MIU@C.Num@+Der/nn+Orth/Alt+N+Abs+Sg:%>%VCTRUNCákormioĸ@C.Num@	K ;
!+Sem/Hum+NNGUAQ+Der/nn:%>%VCTRUNCánguaĸ	Z1nnguaqZ ;
!+Sem/Hum+NNGUAQ+Der/nn+KULUK+Der/nn:%>%VCTRUNCánguákuluk	tup- ;
!+Sem/Hum+SUAQ+Der/nn:%>%TRUNCrssuaĸ	Z2aqZ ;
!+Sem/Hum+TUQAQ+Der/nn:%>%TRUNCtoĸaĸ	Z1Prop+qaZ ;
!		Zateq_naĸZ ;
		
LEXICON Z1ateq_noqZmorf
!! ** Lexicon **@LEXNAME@**  
+Sem/Hum+KKUT+Der/nn:%>%TRUNCkkut ZPropKKUTZ ;
+Sem/Hum+KKUT+Der/nn+MIU@C.Num@+Der/nn:%>%TRUNCkkormiu@C.Num@ tp ;
+Sem/Hum+KKUT+Der/nn+MIU@C.Num@+Der/nn+Orth/Alt+N+Abs+Sg:%>%TRUNCkkormioq@C.Num@ K ;
+Sem/Hum+NNGUAQ+Der/nn:%>%TRUNCnnguaq Z1nnguaqZ ;
+Sem/Hum+NNGUAQ+Der/nn+KULUK+Der/nn:%>%TRUNCnnguakkuluk tup- ;
+Sem/Hum+Prop+QAR+Der/nv:%>%TRUNCqar IV_r ;
+Sem/Hum+SUAQ+Der/nn:%>%TRUNCrsuaq Z2suaq_ateqZ ;
+Sem/Hum+TUQAQ+Der/nn:%>%TRUNCtoqaq Z1Prop+qaZ ;
+Sem/Hum+Prop+U+Der/nv:%>%TRUNCu IV_voq ;
+Sem/Hum+Prop+U+Der/nv+NIRAR+Der/vv:%>%TRUNCunerar TV ;
		Zateq_noqZ ;
